# 请教：使用权资产和固定资产的划分问题

提问人：笨蛋 007 时间：2021-08-09 13:33:11
背景：1.光伏电站两期，第一期属于A企业，第二期属于B企业，A企业计划收购B企业，
2.A企业和B企业共用升压站一座，产权在A企业。A和B签订分摊协议，由B企业承担 700 万，协议约定支付日期与A企业和B企业的一项债权债务同时结算。 但具体结算时间未确定。
3.国家电网 2021 年 5 月 31 日，《好新能源配套送出工程投资建设有关事项的通知》发改办运行〔 2021 〕 445 号，企业B判断，该升压站很有可能被国家电网收购，但目前没有明确的日期和金额。
问题：1.B企业对该升压站作为固定资产核算还是使用权资产核算？目前我们认为如果，A企业承认升压站被国网收购， 700 万的升压站对应的收入归B所有，则B企业可作为固定资产使用，若A企业不承认，则该项业实际上为B企业租赁A企业升压站，按照使用权资产确认。
2.鉴于 700 万的支付时间由另一项约定确定，若确认为使用权资产，建议双方补充协议，确定使用权资产利率，这样做是否合适？

回答人：chenyiwei
A、B企业共用升压站的输送能力，但对于B而言并不是租用了一项明确的已识别资产，所以B企业在该升压站的投资应确认为一项无形资产（设施使用权）或者长期待摊费用，不适用租赁准则。不应确认使用权资产。